# 求教：股息红利、租金收入等等不在营业收入列报的符不符合收入的会计要素定义

提问人：borealis 时间：2019-11-02 06:30:13
投资收益、公允价值变动损益等等既不在营业收入也不在营业外收入的流入，如子公司分红、投资分红、租金收入、非存货的非货币资产交换流入，符合收入的要素定义吗？
与同事产生了争论。我认为，这些都是日常活动中产生的、与所有者投资无关的流入，应该是符合收入的定义的。
另外，处置固定资产无形资产，过去我们很明确是非日常活动。但是现在报表格式也修改了，在营业利润上方增加了资产处置损益项目，这样一来反而令我困惑了。根据现行准则，处置固定资产和无形资产属于日常活动了吗？

回答人：chenyiwei
你所说的这些项目均不属于收入准则的规范范围。其中，子公司分红、投资分红属于金融工具准则（ 2017 ）的规范内容；租金收入属于租赁准则的规范内容；非存货的非货币资产交换流入和非流动资产处置损益仍不属于日常活动。新收入准则仍强调收入应来源于日常活动，且对 “日常活动” 的定义与原准则相比并未发生变化。